

#### Dane kontaktowe



| artemdanilow95@gmail.com



+48797667497

#### Umiejętności

- HTML
- Css, Sass
- Tailwindcss
- Javascript
- ReactJS
- Next.js
- Alpine.js
- Strapi CMS
- Statamic CMS
- Figma
- Git

## Języki

- polski (C2)
- rosyjski (C2)
- angielski (B1)

#### Zainteresowania

- Tricking
- Gimnastyka sportowa
- Podróże

# Artem Danilov

# Frontend developer

#### Krótko o mnie

Piszę kod zawodowo od 2 lat, a przed rozpoczęciem pierwszej pracy jako programista, spędziłem rok na samodzielnej nauce. Potrafię tworzyć szybkie i responsywne strony internetowe z użyciem nowoczesnych technologii. Cały czas uczę się nowych rzeczy, aby dostarczyć jak najlepsze rozwiązania.

#### Doświadczenie

#### 4DMIND

Frontend developer | 02.2021 - 02.2023

- Tworzenie i edycja stron internetowych, z użyciem takich technologii jak: HTML, CSS, Javascript, TailwindCss, Alpine.js
- Tworzenie reużywalnych componentów
- Migracja stron z innych CMS
- Migracja stron ze starszej wersji systemu
- Poprawianie stron pod względem szybkości i SEO
- Tworzenie dokumentacji
- Przeprowadzanie szkoleń z obługi CMS
- Wsparcie techniczne dla klientów z Poslki i Zagranicy

#### GRAWITACJA SPORT ACADEMY (PRACA DORYWCZA)

Instruktor akrobatyki | 05.2018 - obecnie

- Nauczanie elementów akrobatycznych/gimnastycznych
- Prowadzenie zajęć indywidualnych i grupowych z dziećmi i młodzieżą

# Wykształcenie

#### STUDIUM POLICEALNE MEDYCYNY SPORTU

Wykształcenie zawodowe | 2017 - 2019

kierunek: Technik masażysta

### Portfolio

#### 4DMIND.COM

Strona polskiej firmy zajmującej się produktami cyfrowymi w której miałem przyjemność pracować. To moja pierwsza strona którą zbudowałem komercyjnie w ramach nauki CMS Statamic.

#### HIGHLANDSOLUTIONS.COM

Strona firmy z USA zajmująca się produktami cyfrowymi. Jedna z najładniejszych stron którą robiłem. Najbardziej byłem zadowolony z parallax effektu na samym dole strony, mimo że nie jest skomplikowane.

#### RAPIDROBOTICS.COM

Strona firmy z USA zajmująca się budową robotów produkcyjnych. Strona wcześnie była zbudowana w React, co miało niegatywny wpływ na SEO. Również było sporo animacji, które spowolniały stronę. Strona była napisana od nowa z użyciem CMS Statamic.

☑ Wyrażam zgodę na przetwarzanie moich danych osobowych dla potrzeb niezbędnych do realizacji procesu rekrutacji (zgodnie z ustawą z dnia 10 maja 2018 roku o ochronie danych osobowych (Dz. Ustaw z 2018, poz. 1000) oraz zgodnie z Rozporządzeniem Parlamentu Europejskiego i Rady (UE) 2016/679 z dnia 27 kwietnia 2016 r. w sprawie ochrony osób fizycznych w związku z przetwarzaniem danych osobowych i w sprawie swobodnego przepływu takich danych oraz uchylenia dyrektywy 95/46/WE (RODO).